臺灣板橋地方法院刑事判決　　　　　　　　　　　　九十三年度訴緝字第一九三號
　　公　訴　人　臺灣板橋地方法院檢察署檢察官
　　被　　　告　甲○○
右列被告因搶奪等案件，經檢察官提起公訴（九十三年度偵字第二００二號、第四九
二四號），本院以簡式審判程序審理，判決如左：
    主  文
甲○○寄藏贓物，處有期徒刑參月；又共同連續意圖為自己不法之所有，而搶奪他人
之動產，處有期徒刑拾月。應執行有期徒刑壹年。
    事  實
一、甲○○明知其男友廖世全（前經審結）所委託其代為保管之楊舒麟
    及林嘉玲
    世全犯搶奪罪所得之贓物，竟基於寄藏贓物之犯意，於民國九十二年十二月中旬
    之某日，在臺北縣三重市○○○路之「名流賓館」內，受寄藏放上開贓物。
二、甲○○另與廖世全（前經審結）共同基於意圖為自己不法所有之概括犯意聯絡，
    先後於附表所示之時間、地點，由廖世全駕駛其向不知情之胞姊廖淑蓉借得之車
    號ＱＸ２─９０２號輕型機車，或車號不詳機車，後載甲○○，見附表所示之被
    害人單獨行走，乃駕車趨近被害人，趁被害人不備，由甲○○徒手搶奪如附表所
    示之財物，得手後駕車逃逸。所得行動電話二支售予不知情之「仕新通訊行」，
    賣款連同搶得現金由廖世全與甲○○朋分花用；搶得之乙○○空白支票一紙、本
    票一紙、鑰匙五支等物由廖世全持有；蔡玉霜之
    張（中國信託商業銀行發卡，卡號0000000000000000號），則
    由廖世全交由林憶帆（經本院通緝中，另行審結）收受；渠二人見乙○○之金融
    卡一張（建華銀行忠孝分行開戶，帳號00000000000000號），其
    上留有提款密碼，旋基於意圖為自己不法所有之犯意聯絡，於九十三年一月十二
    日十時九分許，共同前往臺北縣三重市○○○路十七號之合作金庫前，由甲○○
    將上開金融卡插入設於該處之自動提款機，並輸入密碼加以操作，以此不正方法
    ，接續四次由該自動付款設備提領現金，共計提領新臺幣（下同）二萬二千三百
    元得逞，供渠二人朋分花用；其餘搶得物品均經丟棄。
三、嗣於九十三年一月十三日晚上十一時許，為警在臺北縣板橋市○○路一七七巷二
    弄二號三０五室查獲廖世全，扣得乙○○遭搶之空白支票一紙、本票一紙、鑰匙
    五支等物；另於同年二月二十日晚上六時許，在臺北縣板橋市○○街一一七號四
    樓查獲甲○○，扣得楊舒麟、葉碧貞遭搶之
    、健保卡各一件、行動電話一支等物，始查悉上情。
四、案經告訴人邱東茂及乙○○分別訴請臺北市政府警察局及臺北縣政府警察局新莊
    分局移送及報請臺灣板橋地方法院檢察署檢察官偵查起訴。本院於準備程序進行
    中，被告就被訴事實為有罪之陳述，經告知簡式審判程序之旨，並聽取當事人意
    見後，裁定進行簡式審判程序。
    理  由
一、證據：
（一）被告甲○○迭於警詢、偵訊及本院審理時之自白。
（二）共同正犯廖世全於偵查中及本院審理時之自白、同案被告林億帆於偵查中之供
      述（詳見偵字第四九二四號卷第三五至三九、四一至四三頁，偵字第二００二
      號卷第一三二、一三三頁）。
（三）告訴人乙○○（詳見偵字第四九二四號卷第四四至五０頁，偵字第二００二號
      卷第五、六頁）及被害人楊舒麟（詳見偵字第四九二四號卷第五一至五四頁）
      、林嘉玲（詳見同上偵卷第五六至六三頁）、葉碧貞（詳見同上偵卷第六八至
      七０頁）於警詢中之指述。
（四）贓物認領保管單四件（詳見偵字第四九二四號卷第五五、六０、七一頁，偵字
      第二００二號卷第十五頁）、建華銀行存簿交易明細一紙（詳見偵字第四九二
      四號卷第八三頁）、提款機前翻拍照片三幀（詳見同上偵卷第二０頁）、遠傳
      電信股份有限公司函附之雙向通聯紀錄（詳見同上偵卷第八八至一０五頁）、
      臺灣大哥大股份有限公司雙向通聯資料查詢（詳見核退字第三０三八號卷第二
      八頁）。
二、核被告甲○○所為，係犯刑法第三百四十九條第二項之寄藏贓物罪、第三百二十
    五條第一項之搶奪罪、第三百三十九條之二第一項之以不正方法由自動付款設備
    取財罪。被告上開搶奪及以不正方法由自動付款設備取財之犯行，與廖世全間，
    有犯意聯絡及行為分擔，為共同正犯。被告於密集時間內，利用自動提款機分四
    次提領他人金錢，係基於單一不法所有犯意之數個動作，為接續犯，應包括評價
    為一個行為，而屬實質上一罪。其先後實施二次搶奪犯行，時間緊接，手法相同
    ，觸犯構成要件相同之罪名，顯係基於概括犯意反覆為之，為連續犯，應依刑法
    第五十六條規定以一罪論，並加重其刑。所犯上開搶奪及以不正方法由自動付款
    從一重以刑法第三百二十五條第一項之搶奪罪處斷。至於寄藏贓物與搶奪二罪間
    ，犯意各別，行為互殊，應予分論併罰。起訴書以被告係先後於九十二年十二月
    七日、同年月十一日、同年月十六日向廖世全收受搶奪而來之楊舒麟
    嘉玲
    第一項之收受贓物罪，且構成連續犯云云。惟查：(一)共同正犯廖世全固於檢察官
    偵訊時供稱其交給被告之楊舒麟及林嘉玲
    正義北路之「名流賓館」內交付（詳見偵字第二００二號卷第一四七頁背面），
    惟被告於本院審理時，堅稱前述贓物係廖世全於九十三年十二月中旬某日一次交
    付，復查無其他證據堪認被告確有連續收取贓物情事，尚難僅憑廖世全上開供述
    逕為不利於被告之認定，是起訴書所認被告收取贓物之時間顯然有誤，應予更正
    ；(二)廖世全交付前述贓物給被告，係託被告代為保管，故暫時交由被告管領，此
    據被告迭於警詢（詳見偵字第四九二四號卷第十八頁）及本院審理時供陳明確，
    足認被告主觀上係基於受寄藏放之認識而收取前述贓物，應構成刑法第三百四十
    九條第二項之寄藏贓物罪，起訴書漏未斟酌此點，而認被告係犯同條第一項之收
    受贓物罪，尚有未洽，惟其基本事實既屬同一，且經本院就寄藏贓物罪之構成要
    件為實質之調查審理，被告亦坦承廖世全確係將前述贓物暫時放在伊處，就被告
    防禦權之行使洵無妨礙，爰逕為變更起訴之法條。爰審酌被告不思正當工作以獲
    取報酬，竟與男友廖世全公然搶奪他人財物，已嚴重破壞社會治安，惡性非輕，
    惟其年紀尚輕，交友不慎，查獲後自始至終均坦承犯行，犯後態度尚佳，暨其犯
    罪之動機、目的、手段、搶奪之次數、所得財物之價值、危害被害人之程度等一
    切情狀，分別量處如主文所示之刑，並定其應執行刑，以示懲儆。
據上論斷，應依刑事訴訟法第二百七十三條之一第一項、第二百九十九條第一項前段
、第三百條，刑法第二十八條、第五十六條、第三百四十九條第二項、第三百二十五
條第一項、第三百三十九條之二第一項、第五十五條、第五十一條第五款，罰金罰鍰
提高標準條例第一條前段，判決如主文。
本案經檢察官孫治平到庭執行職務。
中　　　華　　　民　　　國　　九十三　　年　　　九　　　月　　 三十 　　日
                                  臺灣板橋地方法院刑事第二庭
                                          法　官    朱嘉川
右正本證明與原本無異。
如不服本判決，應於判決送達後十日內，向本院提出上訴狀。
                                          書記官　　林志憲
中　　　華　　　民　　　國　　九十三　　年　　　九　　　月　　 三十 　　日
附表：
┌──┬───┬────┬────┬──────────────────┐
│編號│被害人│時    間│地    點│  　 所　　得　　財　　物           │
├──┼───┼────┼────┼──────────────────┤
│一  │葉碧貞│九十二年│臺北縣三│皮包一個（內有現金五千餘元、身分證、│
│    │      │十二月三│重市雙園│信用卡、金融卡各一張、印章一枚、BENQ│
│    │      │十一日晚│街上（近│牌行動電話一支等物）                │
│    │      │上六時五│正義北路│                                    │
│    │      │十分許  │口）    │                                    │
├──┼───┼────┼────┼──────────────────┤
│二  │乙○○│九十三年│臺北市民│皮包一個（內有現金五百元、身分證、健│
│    │      │一月十二│權東路七│保卡各一張、信用卡三張、金融卡四張、│
│    │      │日上午九│十巷三十│存摺一本、印章一枚、空白支票一紙、本│
│    │      │時三十分│一號前  │票一紙、鑰匙五支、SAMSUNG牌A288型行 │
│    │      │許      │        │動電話一支等物）                    │
└──┴───┴────┴────┴──────────────────┘
附錄本案論罪科刑法條全文：
刑法第三百四十九條：
收受贓物者，處三年以下有期徒刑、拘役或五百元以下罰金。
搬運、寄藏、故買贓物或為牙保者，處五年以下有期徒刑、拘役或科或併科一千元以
下罰金。
因贓物變得之財物，以贓物論。
刑法第三百二十五條：
意圖為自己或第三人不法之所有，而搶奪他人之動產者，處六月以上五年以下有期徒
刑。
因而致人於死者，處無期徒刑或七年以上有期徒刑，致重傷者，處三年以上十年
以下有期徒刑。
第一項之未遂犯罰之。
刑法第三百三十九條之二：
意圖為自己或第三人不法之所有，以不正方法由自動付款設備取得他人之物者，處三
年以下有期徒刑、拘役或一萬元以下罰金。
以前項方法得財產上不法之利益或使第三人得之者，亦同。
